臺灣板橋地方法院刑事判決　　　　　　 96年度易緝字第141號
聲　請　人　臺灣板橋地方法院檢察署檢察官
被　　　告　丙○○
　　　　　　　　　　（現於臺灣臺北看守所）
上列被告因竊盜案件，經檢察官提起公訴（94年度速偵字第1527
號），及移送併辦審理（台灣板橋地方法院檢察署九十四年度速
偵字第一五九七號、台灣士林地方法院檢察署九十四年度偵字第
一二九二三號、第二一六二七號），而被告於準備程序中對被訴
之事實為有罪陳述，本院裁定行簡式審判程序，並判決如下：
    主  文
丙○○連續竊盜，處有期徒刑拾月，減為有期徒刑伍月，如易科
罰金，以銀元參佰元折算壹日。
機車鑰匙貳支沒收。
    事  實
一、丙○○基於意圖為自己不法所有之概括犯意，先於94年5 月
    3 日，在台北縣三重市○○街82巷26號頂樓房間內，竊取丁
    ○○所有之電磁爐1 台、DVD 光碟機1 台、並將所竊得之物
    ，典當於林仁和，嗣為警查獲和順當鋪之當票1 張，而查獲
    上情；又於民國94年11月4 日下午4 時許，在台北縣板橋市
    ○○路○ 段10巷2 號前，以自備之機車鑰匙1 支，竊取乙○
    ○所有之車號DKN-648 號輕型機車，得手後供己騎用，嗣於
    同日晚間7 時40分許，騎乘該車行經台北縣中和市○○街58
    巷14號前為警查獲，並扣得上開機車鑰匙1 支。復於94年11
    月16日上午10時20分許，在台北縣新莊市○○路377 巷1 弄
    4 號前，以自備之鑰匙1 支，竊取陳星蓉所有之車牌號碼
    GAM-859 號重型機車，得手後供己騎乘使用，嗣於同日上午
    11時許，為警臨檢查獲，並扣得機車鑰匙1支。
 二、案經台北市政府警察局萬華分局移請臺灣板橋地方法院檢
     察署檢察官偵查起訴及由台灣板橋地方法院檢察署、台灣
     士林地方法院檢察署檢察官移請併案審理。
    理  由
一、訊據被告丙○○對於上揭事實坦承不諱，核與證人即被害人
    乙○○、黃虹穎、證人甲○○、林仁和分別於警詢時之陳述
    相符。且有扣押物品目錄表、贓物認領保管單、台北縣政府
    警察局車輛失竊電腦輸入單、台北市政府警察局萬華分局車
    輛尋獲通報單、車輛竊盜、車牌失竊資料個別查詢報表- 查
    詢車輛認可資料、車輛車牌失竊作業- 查獲車輛認可資料各
    1 紙。事證已甚明確，被告犯行堪以認定。
二、新舊法比較適用
  (一)刑法第二條：
    查被告行為後，刑法第二條第一項於九十四年二月二日以華
    總一義字第○九四○○○一四九○一號令修正公布，並自九
    十五年七月一日起施行；修正後刑法第二條第一項規定，已
    將新舊法律適用之「從新從輕」原則，改採「從舊從輕」原
    則，而此規定僅係規範行為後法律變更所生新舊法律比較適
    用之準據法，並非實體刑罰法律，自不生行為後法律變更之
    比較適用之問題，應逕行適用新法第二條第一項之規定。
  (二)刑法第三百二十條第一項之竊盜罪，法定刑得科銀元五百元
    以下罰金，據修正後刑法施行法增訂第一條之一：「中華民
    國九十四年一月七日刑法修正施行後，刑法分則編所定罰金
    之貨幣單位為新臺幣。九十四年一月七日刑法修正時，刑法
    分則編未修正之條文定有罰金者，自九十四年一月七日刑法
    修正施行後，就其所定數額提高為三十倍。但七十二年六月
    二十六日至九十四年一月七日新增或修正之條文，就其所定
    數額提高為三倍」及刑法第三十三條第五款修正為：「主刑
    之種類如下：五、罰金：新臺幣一千元以上，以百元計算之
    」等規定，是依修正後之法律，刑法第三百二十條第一項之
    竊盜罪所得科處之罰金刑最高為新臺幣一萬五千元、最低為
    新臺幣一千元；然依被告行為時之刑罰法律，即罰金罰鍰提
    高標準條例第五條第一項（第一條所定得提高倍數之規定，
    於本條例修正後制定之法律，不適用之）及修正前刑法第三
    十三條第五款規定之罰金最低額銀元一元計算，該罪之罰金
    刑最高為銀元五千元，最低額為銀元一元，若換算為新臺幣
    ，最高額雖與新法同為新臺幣一萬五千元，然最低額僅為新
    臺幣三元。因此，比較上述修正前、後之刑罰法律，自以被
    告行為時關於科處罰金刑之法律較有利於被告。
  (三)修正後刑法第四十一條第一項前段關於得易科罰金之折算標
    準，由「得以一元以上三元以下折算一日」（按：此規定配
    合修正前罰金罰鍰提高標準條例第二條【現已刪除】規定，
    就其原定數額提高為一百倍折算一日，則最高應以銀元三百
    元折算一日，經折算為新臺幣後，應以新臺幣九百元折算為
    一日），提高為「以新臺幣一千元、二千元或三千元折算一
    日」，並刪除「因身體、教育、職業、家庭之關係或其他正
    當事由，執行顯有困難」之條件。是以修正前刑法所定易科
    罰金之折算標準金額較低，自係修正前刑法較為有利。
  (四)修正前刑法第五十六條規定：「連續數行為而犯同一之罪名
    者，以一罪論。但得加重其刑至二分之一。」，至九十五年
    七月一日修正公布施行之刑法，則將前開「連續犯」規定加
    以刪除，其修正理由略謂：「二、按連續犯在本質上究為一
    罪或數罪，學說上迭有爭議，一般均認為連續犯在本質上應
    屬數罪，僅係基於訴訟經濟或責任吸收原則之考量，而論以
    一罪，故本法承認連續犯之概念，並規定得加重其刑至二分
    之一。然本法規定連續犯以來，實務上之見解對於本條『同
    一罪名』之認定過寬，所謂『概括犯意』，經常可連綿數年
    之久，且在採證上多趨於寬鬆，每每在起訴之後，最後事實
    審判決之前，對繼續犯同一罪名之罪者，均適用連續犯之規
    定論處，不無鼓勵犯罪之嫌，亦使國家刑罰權之行使發生不
    合理之現象。因此，基於連續犯原為數罪之本質及刑罰公平
    原則之考量，其修正既難以週延，爰刪除本條有關連續犯之
    規定。」本件之被告有如事實欄所述行為，其所犯犯罪構成
    要件相同之同一罪名之各罪，核其本質，固屬於各別獨立之
    數行為，然依修正前刑法第五十六條規定，僅論以連續犯之
    裁判上一罪關係，於科刑時，則加重其刑至二分之一。而依
    修正後刑法規定，如上所述各該行為，可能係數罪併罰，且
    應依修正後刑法第五十一條規定，定其應執行刑。故而，經
    比較新、舊法適用結果，顯然修正前之規定較有利於被告。
  (五)綜合上述各條文修正前、後之比較，並依諸「新舊刑法關於
    刑之規定，雖同採從輕主義，係適用最有利於行為人之法律
    ，既曰法律，自較刑之範圍為廣，比較時應就罪刑有關之共
    犯、未遂犯、連續犯、牽連犯、結合犯以及累犯加重、自首
    減輕、暨其他法定加減原因、與加減例等一切情形，綜其全
    部之結果，而為比較，再適用有利於行為人之法律處斷」（
    參照最高法院二十四年上字第四六三四號判例要旨）及修正
    後刑法第二條第一項前段、後段規定之「從舊、從輕」原則
    ，爰依整體比較結果，適用被告行為時之法律，即修正前刑
    法之相關規定，予以論處。
三、核被告所為係犯刑法第320 條第1 項之竊盜罪。被告先後3
    次竊盜犯行，時間緊接，犯罪構成要件相符，顯係基於概括
    犯意所為，為連續犯，應論以一罪，並加重其刑。移送併案
    審理部分，與本件已起訴部分，有連續犯之裁判上一罪關係
    ，本院自應併予審理。爰審酌被告犯罪之動機、目的、手段
    、所生危害、犯罪後態度等一切情狀，處如主文所示之刑，
    併諭知易科罰金之折算標準，以資懲儆。至扣案之機車鑰匙
    2 支為被告所有且供犯罪所用之物，應依法宣告沒收之。末
    查，被告
    本件犯罪之時間為96年4 月24日以前，合於中華民國96年罪
    犯減刑條例第2 條第1 項第3 款之減刑條件，應減其宣告刑
    2 分之1 如主文所示，並諭知易科罰金之折算標準。
據上論斷，應依刑事訴訟法第273 條之1 第1 項、第299 條第1
項前段，刑法第2 條第1 項前斷、修正前第56條、第320 條第1
項、第41條第1 項前段、第38條第1 項第2 款，罰金罰鍰提高標
準條例第1 條前段、廢止前第2 條，中華民國九十六年罪犯減刑
條例第2 條第1 項第3 款、第7 條，判決如主文。
本案經檢察官藍海凝到庭執行職務。
中　　華　　民　　國　　96　　年　　11　　月　　8 　　日
                  刑事第七庭    法　官    胡堅勤
以上正本證明與原本無異
如不服本判決應於送達後10日內敘明上訴理由，向本院提出上訴
狀
                                書記官　梁宜庭
中　　華　　民　　國　　96　　年　　11　　月　　8 　　日
附錄本案論罪科刑法條全文：
 中華民國刑法第320條
 (普通竊盜罪、竊佔罪)
 意圖為自己或第三人不法之所有，而竊取他人之動產者，為竊盜
 罪，處5年以下有期徒刑、拘役或500元以下罰金。
 意圖為自己或第三人不法之利益，而竊佔他人之不動產者，依前
 項之規定處斷。
 前二項之未遂犯罰之。
